臺灣橋頭地方法院刑事判決　　　　　　　110年度訴字第226號
公　訴　人　臺灣橋頭地方檢察署檢察官
被　　　告　曹有德


選任辯護人　徐肇謙律師（財團法人法律扶助基金會）
上列被告因毒品危害防制條例案件，經檢察官提起公訴（110年
度偵字第3913號），本院判決如下：
    主  文
甲○○犯販賣第三級毒品而混合二種以上毒品未遂罪，累犯，處
有期徒刑貳年。
扣案如附表編號1至2所示之物均沒收。
    事  實
一、甲○○知悉毒品危害防制條例第2條第2項第3款規定為第三
    級毒品之4-甲基甲基卡西酮（Mephedrone）、4-亞甲基雙氧
    -N-乙基卡西酮（4-methyl-N,N-dimethylca thinone），均
    係依法列管之毒品，不得擅自販賣，竟意圖營利，基於販賣
    第三級毒品而混合二種以上毒品之犯意，於民國110年3月1
    日某時許，在臺南市兵工廠附近，以網路聯絡向真實姓名、
    年籍不詳之網路買家，以每包新臺幣（下同）150元購買內
    含上開兩種第三級毒品成份之咖啡包，並於110年3月8日起
    至3月11日15時35分許，在其臺南市住處利用手機連結網際
    網路，在通訊軟體抖音聊天室以暱稱「街遛子營」為名，發
    布販賣毒品之文字訊息「營」、「1：350仁武自取沒送」、
    「有感甜甜價無效退費」後，再以微信暱稱「樸子」聯絡稱
    可販賣20包毒品咖啡包之訊息，伺機販賣予不特定之購毒者
    。嗣經高雄市政府警察局岡山分局員警於110年3月8日許實
    施網路巡邏，甲○○主動貼出上開廣告並聯絡向警兜售，警
    方佯裝購毒者與甲○○聯繫，並達成交易毒品咖啡包20小包
    ，價金6000元之合意後，雙方約定在3月11日15時30分許，
    在高雄市○○區○○○路000號萊爾富便利超商內交易。嗣
    於同日15時35分許，甲○○於高雄市仁武區名湖街與名山五
    街口時，主動交付毒品咖啡包20包與員警，警方旋即表明身
    分，當場將甲○○逮捕，並扣得如附表所示之物，其販賣混
    合二種以上第三級毒品之犯行因而未遂，始悉上情。
二、案經高雄市政府警察局岡山分局報告臺灣橋頭地方檢察署檢
    察官偵查起訴。
    理  由
壹、程序部分（證據能力）：
    按被告以外之人於審判外之言詞或書面陳述，除法律有規定
    者外，不得作為證據；被告以外之人於審判外之陳述，雖不
    符前4 條之規定，而經當事人於審判程序同意作為證據，法
    院審酌該言詞陳述或書面陳述作成時之情況，認為適當者，
    亦得為證據，刑事訴訟法第159 條第1 項、第159 條之5 第
    1項分別定有明文。本件所引用之被告甲○○以外之人於審
    判外之陳述，檢察官、被告、辯護人於本院審判程序時均同
    意有證據能力（見訴卷第97頁），本院審酌前開證據作成或
    取得時之狀況，並無違法或不當情事，復經本院於審判期日
    依法進行調查、辯論，應均具證據能力，合先敘明。
貳、認定犯罪事實所憑之證據及理由：
  被告於警詢、偵訊及本院審理中對於犯罪事實均坦承不諱（
    警卷第7頁；偵卷第16頁；訴卷第98、104頁），並有高雄市
    政府警察局岡山分局扣押筆錄、扣押物品目錄表及扣押物品
    收據、毒品初步檢驗報告單及照片、高雄市政府警察局岡山
    分局偵查隊110年3月11日職務報告、抖音通訊軟體截圖、
    WECHAT通訊軟體截圖、查獲現場照片、扣押物品照片等附卷
    可稽（見警卷第11-17、25-29、33、35-41、43-49、51-55
    、57-59、61-63）。而扣案毒品咖啡包20包，經鑑驗後，確
    含有如附表編號1備註欄所示第三級毒品成分（其中19包均
    混合2種以上毒品），有高雄市立凱旋醫院110年03月12日高
    市凱醫驗字第67633號濫用藥物檢驗鑑定書（見警卷第31頁
    ）及高雄市立凱旋醫院110年5月4日高市凱醫驗字第67634號
    濫用藥物檢驗鑑定書（見偵卷第49-69頁）附卷可參，足認
    被告任意性自白與事實相符。
  按販賣毒品之販賣行為，只須行為人主觀上有營利意圖，且
    客觀上有販入或賣出毒品行為，即足構成，至於實際上是否
    已經獲利，則非所問。又毒品咖啡包本無一定之公定價格，
    各次買賣之價格，或隨供需雙方之資力、關係之深淺、需求
    之數量、貨源之充裕與否、販賣者對於資金之需求程度以及
    政府查緝之態度，而為機動性之調整，是其價格標準，自非
    一成不變，且販賣者從各種「價差」或「量差」或「純度」
    謀取利潤方式，亦有差異，然其所圖利益之非法販賣行為目
    的，則無二致。而一般民眾普遍認知毒品非法交易，向為政
    府查禁重罰，衡諸常情，倘非有利可圖，絕無平白甘冒被查
    獲重罰風險之理，從而，舉凡行為人有償交易，除足反證其
    確另基於某種非圖利本意之關係外，通常尚難因無法查悉其
    買進、賣出之差價，而推諉無營利之意思，或阻卻販賣犯行
    之追訴。故凡為販賣之不法行為者，其販入之價格必較售出
    之價格低廉，而有從中賺取買賣差價牟利之意圖及事實，即
    應屬符合論理法則而不違背社會通常經驗之合理判斷。查被
    告既為智識正常之成年人，對於毒品咖啡包交易為檢警機關
    嚴予取締之犯罪當知之甚稔，倘無利可圖，自無甘冒遭查獲
    極大風險之理，況被告於警詢及本院審理時陳稱：我向上游
    一包賣150元，拿來賣一包300元，每包可以賺150元等語（
    見警卷第7頁；訴卷第104頁），足證被告係從販賣毒品過程
    汲取利潤，其販賣第三級毒品未遂，主觀上具有意圖營利之
    目的，至為灼然。
  綜上所述，本案事證明確，被告上開犯行堪予認定，應依法
    論科。
參、論罪科刑：
  按4-甲基甲基卡西酮（Mephedrone）、4-亞甲基雙氧-N-乙
    基卡西酮（4-methyl-N,N-dimethylca thinone）均係毒品
    危害防制條例第2條第2項第3款所規定之第三級毒品。又毒
    品危害防制條例第9條第3項所稱之混合，係指將2種以上之
    毒品摻雜調合，無從區分而言（如置於同一包裝）。查被告
    本欲販賣如附表編號1所示之毒品咖啡包20包，經檢驗後，
    其中19包檢出含有2種以上第三級毒品一節，如前所述，足
    認被告所販賣之毒品含有2種以上第三級毒品，且經摻雜、
    調合而置於同一包裝內，並作為沖泡飲品販售，自符合販賣
    第三級毒品而混合二種以上毒品之要件。
  核被告所為，係犯毒品危害防制條例第9條第3項、第4條第6
    項、第3項之販賣第三級毒品而混合二種以上之毒品未遂罪
    。此規定係屬刑法分則之加重，為另一獨立之犯罪型態，公
    訴意旨認被告所犯係毒品危害防制條例第4條第6項、第3項
    之販賣第三級毒品未遂罪嫌等語，容有未洽，惟因基本社會
    事實同一，且經本院當庭告知被告變更後之罪名（見訴卷第
    96頁），無礙被告訴訟防禦權之行使，爰依法變更起訴法條
    。至被告持有4-甲基甲基卡西酮（Mephedrone）、4-亞甲基
    雙氧-N-乙基卡西酮（4-methyl-N,N-dimethylca thinone）
    部分，尚無證據證明其為供販賣而持有第三級毒品之純質淨
    重已達5公克以上，而不該當毒品危害防制條例第11條第5項
    之構成要件，是此部分無販賣第三級毒品之高度行為吸收持
    有第三級毒品低度行為之情形，附此敘明。
  刑之加重減輕事由：
    ㈠被告販賣第三級毒品而混合2種以上之毒品，依毒品危害
      防制條例第9條第3項規定，應適用最高級別即販賣第三級
      毒品之法定刑加重其刑。
    ㈡被告前因妨害兵役治罪條例案件，經臺灣臺南地方法院以
      109年度簡字第597號判決有期徒刑2月確定，於109年7月
      10日易科罰金執行完畢，有臺灣高等法院被告前案紀錄表
      在卷可憑，被告於有期徒刑執行完畢後，5年以內故意再
      犯本案有期徒刑以上之各罪，為累犯。而司法院大法官會
      議釋字第775號解釋，依解釋文及理由之意旨，係指構成
      累犯者，不分情節，一律加重最低本刑，於不符合刑法第
      59條所定要件之情形下，致生行為人所受之刑罰超過其所
      應負擔罪責之個案，不符罪刑相當原則、比例原則。於此
      範圍內，在修正前，為避免發生上述罪刑不相當之情形，
      法院就該個案應裁量是否加重最低本刑；依此，該解釋係
      指個案應量處最低法定刑、又無法適用刑法第59條在內減
      輕規定之情形，法院應依此解釋意旨裁量不予加重最低本
      刑（最高法院108年度台上字第338號判決意旨可資參照）
      ，本院審酌被告所犯前案與本案之犯罪類型、罪質雖有不
      同，然其於109年7月10日易科罰金執行完畢，相隔僅數月
      即犯下本案犯行，可見被告未能因前案犯罪執行完畢後產
      生警惕作用，其刑罰反應力薄弱，是認酌量加重被告之刑
      ，尚符憲法罪刑相當原則之要求，故參酌司法院大法官會
      議釋字第775號解釋意旨，爰依刑法第47條第1項規定，加
      重其刑。
    ㈢被告就本案販賣第三級毒品而混合2種以上之毒品未遂之
      犯行，於偵查中及本院審理時均自白犯罪，已如前述，符
      合毒品危害防制條例第17條第2項之規定，爰依法減輕其
      刑。
    ㈣被告已著手販賣第三級毒品而混合2種以上之毒品之行為
      ，惟未能完成交易，其犯罪核屬未遂，爰依刑法第25條第
      2項規定，按既遂犯之刑度減輕其刑。
    ㈤至被告雖於警詢時供稱本件所欲販賣之第三級毒品咖啡包
      來源為綽號「○哥」之人，然被告無提供相關年籍資料或
      聯絡資訊，故檢警機關並未因此查獲其毒品來源或其上游
      正犯乙節，有臺灣橋頭地方檢察署110年7月12日橋檢信秋
      110偵3913字第1109023034號函及高雄市政府警察局岡山
      分局110年7月8日高市警岡分偵字第11072322900號函暨附
      件資料（職務報告）在卷可憑（見訴卷第67、69-71頁）
      ，是被告並未有供出毒品來源，因而查獲其他正犯或共犯
      之情形，自無從依毒品危害防制條例第17條第1項之規定
      減輕或免除其刑。
    ㈥從而，被告本件販賣第三級毒品而混合2種以上之毒品犯
      行，兼有上述數種加重及數種減輕事由，爰依刑法第71條
      第1項、第70條規定先遞加後遞減之。
  爰以行為人之責任為基礎，審酌被告無視國家杜絕毒品危害
    之禁令，販賣毒品藉以牟利，且犯罪手段係以通訊軟體帳號
    刊登暗示毒品交易之訊息，致使用該軟體並見訊息之不特定
    人均可查知，擴大毒品之散播，進而戕害國民身心健康，所
    為實不足取，所幸未及售出即遭查獲，犯罪所生損害未至擴
    大。另考量被告犯後始終坦承犯行。復斟酌本案販售之毒品
    數量及本欲收取之價格，兼衡被告犯罪之目的、素行及其自
    陳高職畢業、從事宗教用品買賣工作、月收入約3萬元、未
    婚、與父母親及妹妹同住等一切情狀（見訴卷第105頁），
    量處如主文所示之刑。
  沒收部分：
    ⒈扣案如附表編號1所示之第三級毒品，因被告行為已構成
      犯罪，則該毒品即屬不受法律保護之違禁物，不問屬於犯
      人與否，均應依刑法第38條第1項規定，宣告沒收（最高
      法院109年度台上字第1301號判決意旨參照）；各該包裝
      袋因與其上所殘留之毒品難以析離，且無析離之實益與必
      要，應與所盛裝之毒品併同沒收。至鑑驗耗損之毒品部分
      業已滅失，不另宣告沒收。
    ⒉扣案如附表編號2所示之手機，為被告所有，用於刊登販
      賣毒品訊息及聯絡販賣毒品使用，業據被告供述在卷（見
      訴卷第78頁），屬供販毒犯行所用之物，應依毒品危害防
      制條例第19條第1項規定，宣告沒收。
    ⒊扣案如附表編號3所示之機車已責付被告保管，有責付保
      管單在卷可憑（見警卷第19頁），本院審酌該機車僅係被
      告前往犯罪現場之代步工具，尚非專供犯第4條之罪之交
      通工具爰不依毒品危害防制條例第19條第2項規定宣告沒
      收之。
據上論斷，應依刑事訴訟法第299條第1項前段，判決如主文。 
本案經檢察官李奇哲偵查起訴，檢察官林世勛到庭執行職務。
中    華    民    國   110    年    10    月    5     日
                  刑事第五庭    審判長法  官  林永村
                                      法  官  黃志皓
                                      法  官  徐右家                  
 
以上正本證明與原本無異。
如不服本判決應於收受判決後 20 日內向本院提出上訴書狀，並
應敘述具體理由。其未敘述上訴理由者，應於上訴期間屆滿後
20 日內向本院補提理由書 (均須按他造當事人之人數附繕本)「
切勿逕送上級法院」。
中    華    民    國   110    年    10    月    5     日
                                      書記官  周素秋
 
 
附錄本判決論罪科刑所依據之法條：
毒品危害防制條例第4條
製造、運輸、販賣第一級毒品者，處死刑或無期徒刑；處無期徒
刑者，得併科新臺幣3 千萬元以下罰金。
製造、運輸、販賣第二級毒品者，處無期徒刑或10年以上有期徒
刑，得併科新臺幣1 千5 百萬元以下罰金。
製造、運輸、販賣第三級毒品者，處7 年以上有期徒刑，得併科
新臺幣1 千萬元以下罰金。
製造、運輸、販賣第四級毒品者，處5 年以上12年以下有期徒刑
，得併科新臺幣5 百萬元以下罰金。
製造、運輸、販賣專供製造或施用毒品之器具者，處1 年以上7
年以下有期徒刑，得併科新臺幣150萬元以下罰金。
前5 項之未遂犯罰之。
 
毒品危害防制條例第9 條
成年人對未成年人販賣毒品或犯前三條之罪者，依各該條項規定
加重其刑至2 分之1 。
明知為懷胎婦女而對之販賣毒品或犯前3 條之罪者，亦同。
犯前5 條之罪而混合二種以上之毒品者，適用其中最高級別毒品
之法定刑，並加重其刑至2 分之1 。
 
附表：
┌──┬─────────┬────────────────────┬─────┐
│編號│物品名稱及數量    │備註                                    │是否沒收  │
│    │                  │                                        │          │
├──┼─────────┼────────────────────┼─────┤
│1   │毒品咖啡包20包    │高雄市立凱旋醫院鑑定結果：              │沒收      │
│    │ （含包裝袋）     │01.沖泡飲品彩色壹包原送驗編號B00000000檢│          │
│    │                  │   驗前淨重4.381公克、檢驗後淨重3.760公 │          │
│    │                  │   克Mephedrone檢出（因量微純度太低，無 │          │
│    │                  │   法定量其純質淨重）                   │          │
│    │                  │02.沖泡飲品彩色壹包檢驗前淨重4.693公克、│          │
│    │                  │   檢驗後淨重4.286公克檢出4-meth yl-N   │          │
│    │                  │   N-dimethy1cathi none，因未建立相關檢 │          │
│    │                  │   測方法，無法定量其純質淨重Mephedrone,│          │
│    │                  │   純度約2.82%，檢驗前總純質淨重約0.132 │          │
│    │                  │   公克(純質淨重係淨重乘以純度計算所得) │          │
│    │                  │   ，純度係以自由鹼計算                 │          │
│    │                  │03.沖泡飲品彩色壹包檢驗前淨重5.097公克、│          │
│    │                  │   檢驗後淨重4.593公克檢出4 -methyl-N   │          │
│    │                  │   N-dimethy1cathi none，因未建立相關檢 │          │
│    │                  │   測方法，無法定量其純質淨重Mephedrone,│          │
│    │                  │   純度約1.55%，檢驗前總純質淨重約0.079 │          │
│    │                  │   公克(純質淨重係淨重乘以純度計算所得) │          │
│    │                  │   ，純度係以自由鹼計算                 │          │
│    │                  │04.沖泡飲品彩色壹包檢驗前淨重4.498公克、│          │
│    │                  │   檢驗後淨重4.007公克檢出4 -methyl-N   │          │
│    │                  │   N-dimethy1cathi none，因未建立相關檢 │          │
│    │                  │   測方法，無法定量其純質淨重檢出       │          │
│    │                  │   Mephedrone（因量微純度太低，無法定量 │          │
│    │                  │   其純質淨重）                         │          │
│    │                  │05.沖泡飲品彩色壹包檢驗前淨重5.188公克、│          │
│    │                  │   檢驗後淨重4.714公克檢出4 -methyl-N   │          │
│    │                  │   N-dimethy1cathi none，因未建立相關檢 │          │
│    │                  │   測方法，無法定量其純質淨重Mephedrone,│          │
│    │                  │   純度約0.26%，檢驗前總純質淨重約0.013 │          │
│    │                  │   公克(純質淨重係淨重乘以純度計算所得) │          │
│    │                  │   ，純度係以自由鹼計算                 │          │
│    │                  │06.沖泡飲品彩色壹包檢驗前淨重4.425公克、│          │
│    │                  │   檢驗後淨重3.984公克檢出4 -methyl-N   │          │
│    │                  │   N-dimethy1cathi none，因未建立相關檢 │          │
│    │                  │   測方法，無法定量其純質淨重Mephedrone,│          │
│    │                  │   純度約1.06%，檢驗前總純質淨重約0.047 │          │
│    │                  │   公克(純質淨重係淨重乘以純度計算所得) │          │
│    │                  │   ，純度係以自由鹼計算                 │          │
│    │                  │07.沖泡飲品彩色壹包檢驗前淨重4.828公克、│          │
│    │                  │   檢驗後淨重4.410公克檢出4 -methyl-N   │          │
│    │                  │   N-dimethy1cathi none，因未建立相關檢 │          │
│    │                  │   測方法，無法定量其純質淨重檢出       │          │
│    │                  │   Mephedrone（因量微純度太低，無法定量 │          │
│    │                  │   其純質淨重）                         │          │
│    │                  │08.沖泡飲品彩色壹包檢驗前淨重3.380公克、│          │
│    │                  │   檢驗後淨重2.837公克檢出4 -methyl-N   │          │
│    │                  │   N-dimethy1cathi none，因未建立相關檢 │          │
│    │                  │   測方法，無法定量其純質淨重Mephedrone,│          │
│    │                  │   純度約1.53%，檢驗前總純質淨重約0.052 │          │
│    │                  │   公克(純質淨重係淨重乘以純度計算所得) │          │
│    │                  │   ，純度係以自由鹼計算                 │          │
│    │                  │09.沖泡飲品彩色壹包檢驗前淨重4.561公克、│          │
│    │                  │   檢驗後淨重4.144公克檢出4 -methyl-N   │          │
│    │                  │   N-dimethy1cathi none，因未建立相關檢 │          │
│    │                  │   測方法，無法定量其純質淨重Mephedrone,│          │
│    │                  │   純度約2.07%，檢驗前總純質淨重約0.094 │          │
│    │                  │   公克(純質淨重係淨重乘以純度計算所得) │          │
│    │                  │   ，純度係以自由鹼計算                 │          │
│    │                  │10.沖泡飲品彩色壹包檢驗前淨重5.162公克、│          │
│    │                  │   檢驗後淨重4.655公克檢出4 -methyl-N   │          │
│    │                  │   N-dimethy1cathi none，因未建立相關檢 │          │
│    │                  │   測方法，無法定量其純質淨重Mephedrone,│          │
│    │                  │   純度約1.66%，檢驗前總純質淨重約0.086 │          │
│    │                  │   公克(純質淨重係淨重乘以純度計算所得) │          │
│    │                  │   ，純度係以自由鹼計算                 │          │
│    │                  │11.沖泡飲品彩色壹包檢驗前淨重5.170公克、│          │
│    │                  │   檢驗後淨重4.678公克檢出4 -methyl-N   │          │
│    │                  │   N-dimethy1cathi none，因未建立相關檢 │          │
│    │                  │   測方法，無法定量其純質淨重Mephedrone,│          │
│    │                  │   純度約1.13%，檢驗前總純質淨重約0.058 │          │
│    │                  │   公克(純質淨重係淨重乘以純度計算所得) │          │
│    │                  │   ，純度係以自由鹼計算                 │          │
│    │                  │12.沖泡飲品彩色壹包檢驗前淨重4.185公克、│          │
│    │                  │   檢驗後淨重3.629公克檢出4 -methyl-N   │          │
│    │                  │   N-dimethy1cathi none，因未建立相關檢 │          │
│    │                  │   測方法，無法定量其純質淨重Mephedrone,│          │
│    │                  │   純度約1.33%，檢驗前總純質淨重約0.056 │          │
│    │                  │   公克(純質淨重係淨重乘以純度計算所得) │          │
│    │                  │   ，純度係以自由鹼計算                 │          │
│    │                  │13.沖泡飲品彩色壹包檢驗前淨重3.179公克、│          │
│    │                  │   檢驗後淨重2.741公克檢出4 -methyl-N   │          │
│    │                  │   N-dimethy1cathi none，因未建立相關檢 │          │
│    │                  │   測方法，無法定量其純質淨重Mephedrone,│          │
│    │                  │   純度約2.21%，檢驗前總純質淨重約0.070 │          │
│    │                  │   公克(純質淨重係淨重乘以純度計算所得) │          │
│    │                  │   ，純度係以自由鹼計算                 │          │
│    │                  │14.沖泡飲品彩色壹包檢驗前淨重4.001公克、│          │
│    │                  │   檢驗後淨重3.524公克檢出4 -methyl-N   │          │
│    │                  │   N-dimethy1cathi none，因未建立相關檢 │          │
│    │                  │   測方法，無法定量其純質淨重Mephedrone,│          │
│    │                  │   純度約0.83%，檢驗前總純質淨重約0.033 │          │
│    │                  │   公克(純質淨重係淨重乘以純度計算所得) │          │
│    │                  │   ，純度係以自由鹼計算                 │          │
│    │                  │15.沖泡飲品彩色壹包檢驗前淨重5.271公克、│          │
│    │                  │   檢驗後淨重4.695公克檢出4 -methyl-N   │          │
│    │                  │   N-dimethy1cathi none，因未建立相關檢 │          │
│    │                  │   測方法，無法定量其純質淨重Mephedrone,│          │
│    │                  │   純度約0.56%，檢驗前總純質淨重約0.030 │          │
│    │                  │   公克(純質淨重係淨重乘以純度計算所得) │          │
│    │                  │   ，純度係以自由鹼計算                 │          │
│    │                  │16.沖泡飲品彩色壹包檢驗前淨重4.775公克、│          │
│    │                  │   檢驗後淨重4.384公克檢出4 -methyl-N   │          │
│    │                  │   N-dimethy1cathi none，因未建立相關檢 │          │
│    │                  │   測方法，無法定量其純質淨重Mephedrone,│          │
│    │                  │   純度約1.75%，檢驗前總純質淨重約0.084 │          │
│    │                  │   公克(純質淨重係淨重乘以純度計算所得) │          │
│    │                  │   ，純度係以自由鹼計算                 │          │
│    │                  │17.沖泡飲品彩色壹包檢驗前淨重6.164公克、│          │
│    │                  │   檢驗後淨重5.703公克檢出4 -methyl-N   │          │
│    │                  │   N-dimethy1cathi none，因未建立相關檢 │          │
│    │                  │   測方法，無法定量其純質淨重檢出       │          │
│    │                  │   Mephedrone（因量微純度太低，無法定量 │          │
│    │                  │   其純質淨重）                         │          │
│    │                  │18.沖泡飲品彩色壹包檢驗前淨重3.909公克、│          │
│    │                  │   檢驗後淨重3.347公克檢出4 -methyl-N   │          │
│    │                  │   N-dimethy1cathi none，因未建立相關檢 │          │
│    │                  │   測方法，無法定量其純質淨重Mephedrone,│          │
│    │                  │   純度約1.52%，檢驗前總純質淨重約0.059 │          │
│    │                  │   公克(純質淨重係淨重乘以純度計算所得) │          │
│    │                  │   ，純度係以自由鹼計算                 │          │
│    │                  │19.沖泡飲品彩色壹包檢驗前淨重3.807公克、│          │
│    │                  │   檢驗後淨重3.305公克檢出4 -methyl-N   │          │
│    │                  │   N-dimethy1cathi none，因未建立相關檢 │          │
│    │                  │   測方法，無法定量其純質淨重檢出       │          │
│    │                  │   Mephedrone（因量微純度太低，無法定量 │          │
│    │                  │   其純質淨重）                         │          │
│    │                  │20.沖泡飲品彩色壹包檢驗前淨重4.484公克、│          │
│    │                  │   檢驗後淨重4.064公克檢出4 -methyl-N   │          │
│    │                  │   N-dimethy1cathi none，因未建立相關檢 │          │
│    │                  │   測方法，無法定量其純質淨重Mephedrone,│          │
│    │                  │   純度約1.05%，檢驗前總純質淨重約0.047 │          │
│    │                  │   公克(純質淨重係淨重乘以純度計算所得) │          │
│    │                  │   ，純度係以自由鹼計算                 │          │
├──┼─────────┼────────────────────┼─────┤
│2   │廠牌為huawei之手機│門號及序號均不詳                        │沒收      │
│    │1支               │                                        │          │
│    │                  │                                        │          │
├──┼─────────┼────────────────────┼─────┤
│3   │車牌號碼000-000機 │                                        │不予沒收  │
│    │車1台             │                                        │          │
└──┴─────────┴────────────────────┴─────┘
 
 
┌─────────────────────────────┐
│卷證目標：                                                │
│一、高雄市政府警察局岡山分局高市警岡分偵字第11070883600號 │
│    卷，稱警卷                                            │
│二、臺灣橋頭地方檢察署110年度偵字第3913號卷，稱偵卷       │
│三、臺灣橋頭地方法院110年度訴字第226號卷，稱訴卷          │
└─────────────────────────────┘